# 请教陈版一个问题（急）

提问人：心之所在 时间：2010-12-23 11:02:18
一个制造公司，经政府审批属于试生产。其会计如何处理？ 2000 年《企业会计制度》（财会[2000]25号）第三十一条：“企业的在建工程项目在达到预定可使用状态前所取得的试运转过程中形成的、能够对外销售的产品，其发生的成本，计入在建工程成本，销售或转为库存商品时，按实际销售收入或按预计售价冲减工程成本。” 请问： 1 、其发生的成本如何界定？是只包括对外销售的产品对应的原材料、制造费用、直接人工吗？ 2 、该规定是否应理解成收入仍归收入，实际用来冲减在建成本的是库存商品的入库成本，该入库成本与收入在金额上是相同的。而不是简单理解成不确认收入。 3 、是不是售价少于实际成本时，依据该会计处理公司利润会增加？（假定已全部出售） 4 、完整会计处理流程 借：在建工程 贷：直接材料、制造费用、直接人工 借：库存商品 贷：
在建工程 借：现金、银行存款 贷：营业收入 应缴税金 借：营业成本 贷：库存商品
以上看法请陈斑竹指教。谢谢
[ 本帖最后由 心之所在 于 2010-12-23 11:25 编辑 ]

回答人：chenyiwei
回复 楼主 心之所在 的帖子无论在新旧准则下，固定资产达到预定可使用状态之前的试生产、试运行所发生的直接材料、直接人工和应分摊的制造费用等，均计入在建工程成本；试生产中得到可对外销售的产品，按售价冲减在建工程成本，不能理解为按入库成本冲减在建工程成本。 这部分可对外销售的产品并不是在日常活动中形成的，而会计准则和会计制度对“存货”和“收入”的定义都强调是与日常活动相关。因此，这部分产品对外出售时不能确认为企业的收入；结转入库时也不作为存货。
帐务处理： 借：在建工程 贷：直接材料、制造费用、直接人工 借：其他流动资产 贷：在建工程（按预计售价） 借：
现金、银行存款 贷：其他流动资产 应缴税金

回答人：chenyiwei
回复 藤椅 心之所在 的帖子按重要性原则处理。差额较小的可转入损益；差额较大的应调整在建工程价值。

回答人：chenyiwei
回复 7 楼 史乃琛 的帖子赞同你的看法。